【裁判字號】    95,易,102
【裁判日期】    950428
【裁判案由】    毒品危害防制條例
【裁判全文】
臺灣基隆地方法院刑事判決               95年度易字第102號
公  訴  人  臺灣基隆地方法院檢察署檢察官
被      告  乙○○
上列被告因毒品危害防制條例案件，經檢察官提起公訴（95年度
毒偵字第240號），本院判決如下：
    主  文
乙○○施用第二級毒品，處有期徒刑肆月，如易科罰金，以佰
元折算壹日。
    事      實
一、乙○○前因施用毒品案件，經臺灣臺北地方法院裁定送觀察
    、勒戒後，認有繼續施用毒品之傾向，經同院以92年度毒聲
    字第1097號裁定令入戒治處所施以強制戒治1 年，嗣經評定
    為無繼續戒治之必要，於民國93年3月15 日停止處分付保護
    管束，並於93年5月19 日保護管束期滿執行完畢後，由臺灣
    臺北地方法院檢察署檢察官於94年2月18日，以94 年度戒毒
    偵字第26號為不起訴處分確定。詎其猶不知戒除施用毒品惡
    習，復於前揭強制戒治執行完畢後5 年內，基於施用第二級
    毒品安非他命之犯意，於94年9月13日18時59 分（起訴書誤
    載為同日19時許）為警採尿前回溯96小時內某時（扣除94年
    9 月13日18時為警查獲至上述採尿為止之期間），在不詳地
    點，以不詳方式施用第二級毒品安非他命1次。嗣於94年9月
    13 日18時許，在臺北市○○區○○路51 號前，為警攔檢時
    查獲其為列管毒品調驗查報行方不明人口，經採集其尿液檢
    體送驗，結果呈安非他命、甲基安非他命陽性反應，始悉上
    情。
二、案經臺北市政府警察局士林分局報告臺灣士林地方院檢察署
    呈請臺灣高等法院檢察署令轉臺灣基隆地方法院檢察署檢察
    官偵查起訴。
    理    由
一、訊據被告乙○○固坦承警方送驗之尿液檢體為其所有，惟矢
    口否認有何施用第二級毒品安非他命之犯行，辯稱：其並未
    施用安非他命，可能係因車上同事施用安非他命，其吸入二
    手安非他命云云。經查：
  (一)被告為警查獲後於94年9月13日18時59 分許採集之尿液檢體
    ，經警送請臺灣尖端先進生技醫藥股份有限公司以酵素免疫
    分析法為初步檢驗結果，呈安非他命類陽性反應，再以氣相
    層析質譜儀法為確認檢驗結果亦呈安非他命陽性（檢驗濃度
    為694ng/ml）及甲基安非他命陽性反應（檢驗濃度超過檢測
    範圍，約9802ng/ml），有該公司94年9月28日濫用藥物檢驗
    報告1紙在卷可稽，參之以酵素免疫分析或薄層定性分析等
    方式為初步篩檢者，檢驗結果固有相當程度偽陽性之可能，
    然以氣（液）相層析、質譜分析之儀器為交叉確認者，檢驗
    結果出現偽陽性之機率則極低，因而具有公信力，核足為對
    被告為不利之認定；復佐以卷附行政院衛生署藥品食物檢疫
    局81年2月8日藥檢壹字第001156號函記載「甲基安非他命
    經口服投與後約百分之70於24小時內自尿中排出，約百分之
    90於96小時內自尿中排出、、、」等語，堪認被告於94年9
    月13日18時59分許為警採尿回溯96小時內某時點（因被告於
    94年9月13日18時許為警查獲至上開採尿為止之期間內，係
    在警方調查之中，自無施用毒品之可能，故被告上開可能施
    用毒品之時期應扣除此警方調查之期間），確有施用第二級
    毒品安非他命之犯行無訛。
  (二)被告雖辯稱其係二手吸食云云，惟查「有關吸入二手煙問題
    ，一般而言，在同一空間內若非長時間與吸毒者直接相向且
    存心大量吸入吸毒者所呼出之煙氣，以二手煙可能存在之低
    劑量毒品，應不致在尿液中檢出毒品反應」，有法務部調查
    局82年8月6日（82）發技一字第4153號函可按，且縱然吸入
    二手煙或蒸氣之尿液可檢出毒品反應，其濃度亦應遠低於施
    用者，復有行政院衛生署管制藥品管理局93年7月30日管檢
    字第0930007004號函在卷可按，而被告尿液所檢出之安非他
    命、甲基安非他命濃度分別高達 694ng/ml、9802ng/ml，業
    如前述，此濃度已逾檢驗閾值500ng/ml甚多，其中甲基安非
    他命之濃度甚至超過線性範圍上限濃度（即檢測範圍）4000
    ng/ml（參上述濫用藥物檢驗報告），是以被告尿液檢出安
    非他命、甲基安非他命之高濃度觀之，顯非施用安非他命或
    甲基安非他命二手煙所致，被告辯稱係二手吸食云云，顯不
    足採。
  (三)又被告前因施用毒品案件，經臺灣臺北地方法院裁定送觀察
    、勒戒後，認有繼續施用毒品之傾向，經同院以92年度毒聲
    字第1097號裁定令入戒治處所施以強制戒治1 年，嗣經評定
    為無繼續戒治之必要，於93年3月15 日停止處分付保護管束
    ，並於93年5月19 日保護管束期滿執行完畢後，由臺灣臺北
    地方法院檢察署檢察官於94年2月18日，以94 年度戒毒偵字
    第26號為不起訴處分確定等情，有臺灣高等法院被告全國前
    案紀錄表、臺灣基隆地方法院檢察署刑案資料查註紀錄表及
    全國施用毒品紀錄表、上述不起訴處分書附卷可按。故本案
    事證明確，被告係強制戒治執行完畢後，5 年內再犯施用第
    二級毒品安非他命之犯行堪以認定，應依法論科。
二、按安非他命係毒品危害防制條例第2條第2項第2 款所定之第
    第二級毒品，被告予以施用，核其所為，係犯毒品危害防制
    條例第10條第2 項之施用第二級毒品罪。其持有第二級毒品
    安非他命係供施用，其持有第二級毒品之低度行為為施用第
    二級毒品之高度行為所吸收，不另論罪。爰審酌被告前因施
    用毒品經觀察、勒戒及強制戒治後，已因毒品危害防制條例
    予施用品者之寬典而未受刑事追訴，竟不知珍惜自新之機會
    而仍續為施用毒品，惡性非輕，並審酌所犯施用毒品之犯罪
    係戕害自身健康之行為，於他人尚不致造成損害、其施用之
    次數僅1 次及被告犯後否認犯行之態度等一切情狀，量處如
    主文所示之刑，並諭知易科罰金之折算標準，以示懲儆。
據上論斷，應依刑事訴訟法第299條第1項前段，毒品危害防制條
例第10條第2項、第23條第2項，刑法第11條前段、第41條第1 項
前段，罰金罰鍰提高標準條例第2條，判決如主文。
本案經檢察官甲○○到庭執行職務
中    華    民    國    95    年    4     月    28    日
                  刑事第四庭審判長法  官  鄭景文
                                  法  官  曾雨明
                                  法  官  王美婷
以上正本證明與原本無異。
對於本件判決如有不服，應於收受送達後10日內，向本院提出上
訴書狀，上訴於臺灣高等法院，並按他造當事人之人數附具繕本
。
中    華    民    國    94    年    4    月    28    日
                                  書記官  劉珍珍
附錄本案論罪科刑法條：
毒品危害防制條例第10條第2項
施用第二級毒品者，處3年以下有期徒刑。


司法院資訊處製作；財團法人民間司法改革基金會備份。
